臺灣苗栗地方法院刑事判決　　　　　　　96年度易字第1026號
　　　　　　　　　　　　　　　　　　　96年度易字第1072號
公　訴　人　臺灣苗栗地方法院檢察署檢察官
被　　　告　丙○○
　　　　　　　　　　（現羈押於臺灣苗栗看守所）
　　　　　　乙○○
　　　　　　　　　　（現羈押於臺灣苗栗看守所）
上列被告等因竊盜案件，經檢察官提起公訴（96年度偵字第4463
、4597、4895號）及追加起訴（96年度偵字第5251號6） ，本院
判決如下：
    主  文
丙○○竊盜，處有期徒刑月。又共同攜帶兇器竊盜未遂，處有
期徒刑伍月；扣案老虎鉗壹支沒收。又竊盜，處有期徒刑月。
又竊盜，處有期徒刑月；扣案之機車鑰匙壹支沒收。又共同竊
盜，處有期徒刑貳月。應執行有期徒刑壹年壹月；扣案老虎鉗壹
支、機車鑰匙壹支均沒收。
乙○○共同攜帶兇器竊盜未遂，累犯，處有期徒刑陸月，如易科
罰金，以新臺幣壹仟元折算壹日。扣案老虎鉗壹支沒收。
    事  實
一、乙○○曾因違反毒品危害防制條例案件，經本院於民國92年
    7 月21日以92年度訴更字第1 號判決判處有期徒刑10月確定
    ，並於94年8 月26日縮刑期滿執行完畢。
二、丙○○意圖為自己不法之所有，於附表編號一、三、四、所
    示之時間、地點，以附表編號一、三、四所示之方式，竊取
    張宗榮、陳坤成、己○○所有如附表編號一、三、四所示之
    財物。丙○○復另基於意圖為自己不法所有之共同犯意聯絡
    ，分別夥同乙○○、甲○○（待其到案後，再行審結）於附
    表編號二、四所示之時間、地點，以附表編號二、四所示之
    方式，竊取附表編號二、四所示戊○○、黃庭慶所有之財物
    。
三、案經苗栗縣警察局頭份分局、竹南分局報請臺灣苗栗地方法
    院檢察署檢察官偵查起訴暨追加起訴。
    理  由
一、按簡式審判程序之證據調查，不受刑事訴訟法第159 條第1
    項、第161 條之2 、第161 條之3 、第163 條之1 及第164
    條至第170 條規定之限制，刑事訴訟法第273 條之1 第1 項
    、第279 條第2 項前段、第273 條之2 分別定有明文。查本
    案證人丁○○、被害人張宗榮、陳坤成、黃庭慶、己○○於
    警詢時所為陳述，雖係被告以外之人於審判外之陳述，惟因
    本案採行簡式審判程序，復無其他不得做為證據之法定事由
    ，揆諸首揭說明，應認具有證據能力，合先敘明。
二、上開犯罪事實，業據被告丙○○、乙○○於警詢、偵查及本
    院審理中坦承不諱，核與被害人張宗榮、陳坤成、黃庭慶、
    己○○於警詢中指訴情節相符，並經證人即保全公司員工丁○○於警詢時證述明確，且有贓物認領保管單5 件、苗栗縣
    警察局車輛尋獲電腦輸入單、失車- 唯讀案件基本資料3 件
    、現場及贓物相片27張附卷可憑，復有扣案老虎鉗、機車鑰
    匙各1 支可佐。足見被告丙○○、乙○○上開自白核與事實
    相符，應堪採信。本件事證明確，被告丙○○、乙○○上開
    竊盜犯行，均堪以認定。
三、被告丙○○、乙○○持以從事附表編號二所示竊盜罪之老虎
    鉗，為金屬製品，質地堅硬銳利，如持以對人攻擊，足對人
    之生命身體構成威脅，自屬兇器。是核被告丙○○如附表編
    號一、三、四、五所為，均係犯刑法第320 條第1 項之普通
    竊盜罪；被告丙○○、乙○○如附表編號二所為，則均係犯
    同法第321 條第1 項第3 款之攜帶兇器竊盜未遂罪。其等就
    附表編號二所示犯行，已著手竊盜行為之實施，惟未生竊盜
    之結果，為未遂犯，均依刑法第25條第2 項規定，按既遂犯
    之刑度減輕其刑。又被告丙○○、乙○○就如附表編號二所
    示之犯行、被告丙○○與甲○○就附表編號五所示犯行，均
    有犯意聯絡及行為分擔，應俱論以共同正犯。被告丙○○所
    犯如附表所示之竊盜罪各罪間，犯意各別，行為互異，均應
    予分論併罰。再被告乙○○前有如事實欄一所載之前案科刑
    及執行紀錄，於94年8 月26日縮刑期滿執行完畢等情，有卷
    附臺灣高等法院被告前案紀錄表在卷可考，其受有期徒刑之
    執行完畢，5 年內故意再犯本案附表編號二所示有期徒刑以
    上之罪，為累犯，應依法加重其刑，並先加後減之。爰審酌
    被告丙○○、乙○○均值青壯之年，不思以正途賺取金錢，
    被告丙○○多次竊取他人財物，漠視他人財產權益，行竊時
    甚以攜帶兇器之方式為之，更屬不該，對社會治安危害非輕
    ，惟念被告丙○○、乙○○並未竊得財物，被害人業已取回
    失竊物品，被告丙○○、乙○○始終坦承犯行，均尚知悔悟
    ，及其素行、智識程度、生活狀況，暨檢察官具體求刑之範
    圍等一切情狀，分別量處如主文所示之刑，並就被告乙○○
    部分諭知得易科罰金之折算標準；另就被告丙○○所犯數罪
    分別定其應執行刑。
五、扣案之老虎鉗、機車鑰匙各1 支，均係被告丙○○所有，供
    其為附表編號二、四犯行所用之物，均應依刑法第38條第1
    項第2 款規定，予以宣告沒收。至被告丙○○持以從事如附
    表編號三所示竊盜犯行之機車鑰匙1 支並未扣案，又非屬違
    禁物，為免日後執行困難，爰不予宣告沒收。
六、被告甲○○所涉竊盜犯行，待其到案後，由本院另行審結。
據上論斷，應依刑事訴訟法第284 條之1 、第299 條第1 項前段
、第273 條之1 第1 項，刑法第28條、第320 條第1 項、第321
條第1 項第3 款、第25條第2 項、第47條第1 項、41條第1 項前
段、第51條第5 款、第38條第1 項第2 款，刑法施行法第1 條之
1 ，判決如主文。
本案經檢察官黃俊鳴到庭執行職務。
中　　華　　民　　國　　96　　年　　12　　月　　28　　日
                  刑事第一庭    法　官　林佩儒
以上正本證明與原本無異。
如不服本判決，應於判決送達後10日內向本院提出上訴狀（應抄
附繕本），其未敘述上訴理由者，應於上訴期間屆滿後20日內補
提理由書狀於本院，上訴於臺灣高等法院臺中分院。告訴人或被
害人如對於本判決不服者，應具備理由請求檢察官上訴，其上訴
期間之計算係以檢察官收受判決正本之日期為準。
   　　                     　　書記官　葉俊宏
中　　華　　民　　國　　96　　年　　12　　月　　28　　日
附錄本案論罪科刑法條全文：
刑法第320 條：
意圖為自己或第三人不法之所有，而竊取他人之動產者，為竊盜
罪，處5 年以下有期徒刑、拘役或5 百元以下罰金。
意圖為自己或第三人不法之利益，而竊佔他人之不動產者，依前
項之規定處斷。
前二項之未遂犯罰之。
刑法第321條
犯竊盜罪而有左列情形之一者，處6 月以上、5 年以下有期徒刑
：
一　於夜間侵入住宅或有人居住之建築物、船艦或隱匿其內而犯
　　之者。
二  毀越門扇、牆垣或其他安全設備而犯之者。
三  攜帶兇器而犯之者。
四  結夥三人以上而犯之者。
五  乘火災、水災或其他災害之際而犯之者。
六  在車站或埠頭而犯之者。
前項之未遂犯罰之。
附表：
 ┌──┬───┬────┬──────┬───┬────┬────┬──────────┐
 │編號│行為人│  時間  │   地  點   │被害人│竊得財物│竊盜方法│    罪名及宣告刑    │
 ├──┼───┼────┼──────┼───┼────┼────┼──────────┤
 │ 一 │丙○○│96年9月9│苗栗縣竹南鎮│張宗榮│F2H─767│自備之機│丙○○竊盜，處有期徒│
 │    │      │日2、3時│龍鳳里20鄰龍│      │號重型機│車鑰匙1 │刑月。            │
 │    │      │許      │山路1段148號│      │        │支（未扣│                    │
 │    │      │        │前          │      │        │案）    │                    │
 ├──┼───┼────┼──────┼───┼────┼────┼──────────┤
 │ 二 │丙○○│96年9 月│苗栗縣頭份鎮│戊○○│著手竊取│攜帶足供│丙○○共同攜帶兇器竊│
 │    │乙○○│14日13時│蘆竹里蘆竹路│      │不銹鋼製│兇器所用│盜未遂，處有期徒刑伍│
 │    │      │30分    │172 號（電能│      │樓梯扶手│之老虎鉗│月。扣案老虎鉗壹支沒│
 │    │      │        │應用科技股份│      │3支未遂 │1支     │收。                │
 │    │      │        │有限公司，已│      │。      │        │乙○○共同攜帶兇器竊│
 │    │      │        │解散）      │      │        │        │盜未遂，累犯，處有期│
 │    │      │        │            │      │        │        │徒刑陸月，如易科罰金│
 │    │      │        │            │      │        │        │，以新臺幣壹仟元折算│
 │    │      │        │            │      │        │        │壹日。扣案老虎鉗壹支│
 │    │      │        │            │      │        │        │沒收。              │
 ├──┼───┼────┼──────┼───┼────┼────┼──────────┤
 │ 三 │丙○○│96年9月 │苗栗縣竹南鎮│陳坤成│HQJ-887 │自備之機│丙○○竊盜，處有期徒│
 │    │      │16日13時│中山路竹南火│      │號重機車│車鑰匙1 │刑月。            │
 │    │      │        │車站前      │      │        │支（未扣│                    │
 │    │      │        │            │      │        │案）    │                    │
 ├──┼───┼────┼──────┼───┼────┼────┼──────────┤
 │ 四 │丙○○│96年9月 │苗栗縣竹南鎮│黃庭慶│GR3-608 │自備之機│丙○○竊盜，處有期徒│
 │    │      │22日7時 │中華路118號 │      │號重機車│車鑰匙1 │刑月。扣案之車鑰匙│
 │    │      │30分    │前          │      │        │支      │壹支沒收。          │
 ├──┼───┼────┼──────┼───┼────┼────┼──────────┤
 │ 五 │丙○○│96年9月 │苗栗縣竹南鎮│己○○│白鐵架3 │徒手搬運│丙○○共同竊盜，處有│
 │    │甲○○│26日14時│福德路90號旁│      │個、鋁架│        │期徒刑貳月。        │
 │    │      │25分    │巷口        │      │1個     │        │                    │
 └──┴───┴────┴──────┴───┴────┴────┴──────────┘
